---
title: "Kuis Klasifikasi pada Machine Learning I"
author: "Team Algoritma"
date: "`r format = Sys.Date('%e, %B %Y')`"
output: 
  html_document:
    toc: true
    toc_float:
      collapsed: false
    theme: united
    highlight: zenburn
    df_print: paged
---

```{r setup, include=FALSE}
knitr::opts_chunk$set(echo = TRUE,
                      mmessage = FALSE,
                      warning = FALSE,
                      fig.align = 'center',
                      comment = '#>')
options(scipen = 999)
```

# Kuis Klasifikasi 1

Kuis ini merupakan bagian dari proses penilaian *Algoritma Academy*. Selamat atas selesainya materi pertama terkait Klasifikasi pada Machine Learning. Kami akan melakukan penilaian berupa kuis untuk menguji praktek teknik pembuatan model klasifikasi yang sudah Anda pelajari. Pengerjaan kuis diharapkan dapat dilakukan di dalam kelas, silakan hubungi tim instruktur kami jika Anda melewatkan kesempatan untuk mengambilnya di kelas.

Untuk menyelesaikan kuis ini, Anda diminta untuk membuat model klasifikasi yang digunakan untuk mengklasifikasikan apakah seorang karyawan akan mengundurkan diri berdasarkan karakteristiknya. Gunakan Regresi Logistik dan *k-Nearest Neighbor* dengan mengikuti beberapa langkah berikut ini:

# Ekplorasi Data

Pertama, kita akan menyiapkan dan melakukan ekplorasi data. Pada kuis ini, Anda akan menggunakan data pergantian karyawan (`turnover`). Data disimpan dalam format `.csv` pada *repository* ini yaitu file `turnover_balance.csv`. Bacalah data tersebut ke dalam R menggunakan `read.csv()` atau `read_csv()` dan simpanlah sebagai objek `turnover`. Sebelum membuat model klasifikasi, Anda perlu melakukan ekplorasi data untuk memahami data tersebut. Lihatlah struktur data `turnover` kita! Anda dapat menggunakan fungsi `str()` atau `glimpse()`.

```{r}
# your code here
```

Data *turnover* terdiri dari 10 kolom dan 7142 baris. Data ini merupakan data *Human Resource* (HR) yang menunjukkan rekam historis karakteristik karyawan yang telah mengundurkan diri dan yang tidak. Di bawah ini merupakan informasi detail terkait variabel yang terdapat pada dataset:

  - `satisfaction_level`: tingkat kepuasan karyawan selama bekerja di perusahaan
  - `last_evaluation`: tingkat kepuasan karyawan pada evaluasi terakhir
  - `number_project`: jumlah projek yang diterima oleh karyawan
  - `average_monthly_hours`: rata-rata jam kerja per bulan
  - `time_spend_company`: lama waktu bekerja di perusahaan (dalam tahun)
  - `work_accident`: ada atau tidaknya kecelakaan kerja, 0 = tidak ada, 1 = ada
  - `promotion_last_5years`: apakah karyawan pernah mendapatkan promosi dalam 5 tahun terakhir, 0 = tidak, 1 = ya
  - `division`: nama divisi atau departemen
  - `salary`: tingkat pendapatan, dibedakan menjadi *low*, *medium*, dan *high*
  - `left`: apakah karyawan mengundurkan diri, 0 = tidak, 1 = ya
  
Pada kuis ini, kita akan memprediksi kecenderungan karyawan untuk mengundurkan diri atau tidak yang tersimpan dalam kolom `left` sebagai variabel target. Silahkan ubah tipe data pada kolom `Work_accident`, `promotion_last_5years`, `division`, `salary` dan `left` agar menjadi tipe data *factor* seperti seharusnya. 

```{r}
# your code here
```

Sebagai seorang HR, kita diminta untuk menginvestigasi divisi yang memiliki rekam jejak pengundurkan diri karyawan kemudian menganalisis rata-rata jam kerja per bulan dari karyawan yang resign dari tiap divisi tersebut. Silahkan lakukan agregasi data untuk mendapatkan `average_montly_hours` dari tiap divisi. 

Karena Anda hanya fokus pada karyawan yang resign, Anda harus menyeleksi data historis sesuai dengan kriteria tersebut. Anda dapat menggunakan fungsi `filter()` lalu menggunakan fungsi `group_by()` untuk mengelompokkan data berdasarkan variabel `division`, kemudian menggunakan fungsi `summarise()` untuk menghitung rata-rata variabel `average_montly_hours` untuk tiap divisi. Selanjutnya Anda dapat mengurutkan divisi berdasarkan nilai `average_monthly_hours` yang tertinggi ke yang terendah dengan menggunakan fungsi `arrange()`.  

```{r}
# your code here
```
___
1. Berdasarkan agregasi data yang telah Anda buat, divisi mana yang memiliki rata-rata jam kerja per bulan yang tertinggi?
  - [ ] Marketing division
  - [ ] Technical division
  - [ ] Sales division
  - [ ] Accounting division
___

# Data Pre-Prosessing

Setelah melakukan eksplorasi data, kita akan melanjutkan pada tahap pre-proses sebelum membangun model klasifikasi. Lihatlah proporsi kelas pada variabel target yaitu kolom `left` dengan menggunakan fungsi `prop.table(table(data))`. 

```{r}
# your code here
```

Variabel target kita terlihat memiliki proporsi kelas yang seimbang. Sebelum kita membangun model, kita harus memisahkan data menjadi data *train* dan *test* agar dapat melakukan validasi performa model di akhir. Pisahkan data `turnover` dengan pembagian proporsi 80% untuk data *train* dan  20% untuk data *test* menggunakan fungsi `sample()`. Gunakan `set.seed()` dengan besaran 100. Simpan hasil pemisahan data pada objek `train` dan `test`. 

> **Catatan:** Pastikan Anda menggunakan `RNGkind()` dan `set.seed()` sebelum melakukan pemisahan data dan jalankan bersamaan dengan fungsi `sample()` yang Anda gunakan

```{r}
RNGkind(sample.kind = "Rounding")
set.seed(100)
# your code here

```

Mari kita lihat proporsi kelas target pada data `train` menggunakan fungsi `prop.table(table(data))` untuk memastikan data *train* memiliki proporsi kelas yang seimbang. Silahkan bulatkan nilai proporsinya hingga dua angka desimal di belakang koma dengan menggunakan fungsi `round()`. 

```{r}
# your code here

```

___
2. Berdasarkan proporsi di atas, dapatkah kita mengatakan bahwa distribusi kelas target seimbang? Mengapa kita perlu memastikan bahwa kelas target memiliki proporsi yang seimbang terutama pada data *train*?
  - [ ] Tidak, namun kita tidak perlu membuat proporsi kelas target seimbang.
  - [ ] Ya, namun kita tidak perlu membuat proporsi kelas target seimbang.  
  - [ ] Tidak. Distribusi kelas target perlu kita buat seimbang untuk mencegah adanya observasi yang salah terklasifikasi.
  - [ ] Iya. Distribusi kelas target perlu kita buat seimbang agar algoritma/model dapat mempelajari karakteristik setiap kelas dengan seimbang, ketika melakukan model fitting.
  
*Referensi Opsi Bahasa Inggris:*
  - [ ] No, it is not, but it is not necessary to balance the class proportion.
  - [ ] Yes, it is, but it is not necessary to balance the class proportion.
  - [ ] No, it is not. The distribution of each class needs to be balanced to prevent any misclassified observation.
  - [ ] Yes, it is. The distribution of each class needs to be balanced so that the algorithm can learn the characteristics of each class equally during model fitting.
  
___

# *Model Fitting* Regresi Logistik 

Setelah membagi data menjadi data *train* dan *test*, mari kita modelkan variabel `left` dengan menggunakan seluruh variabel sebagai prediktor dengan regresi logistik. Silahkan gunakan fungsi `glm(formula, data, family = "binomial")` untuk membangun model dan simpanlah model tersebut pada objek `model_logistic`. Ingat, kita tidak lagi menggunakan data `turnover` namun kita akan menggunakan data `train`. 

```{r}
# model_logistic <- glm()
```

Berdasarkan `model_logistic` yang telah Anda buat, mari kita lihat ringkasan model menggunakan fungsi `summary()`.

```{r}
# your code here
```
___
3. Regresi logistik adalah salah satu model yang bisa diinterpretasikan. Kita dapat menjelaskan bagaimana masing-masing variabel memberikan pengaruh pada hasil prediksi. Berdasarkan ringkasan model di atas, apa yang dapat diinterpretasikan dari koefisien `Work_accident1`?
  - [ ] Probabilitas karyawan yang memiliki kecelakaan kerja untuk tidak mengundurkan diri adalah sebesar 0.21.
  - [ ] Karyawan yang memiliki kecelakaan kerja 0.21 kali lebih mungkin untuk mengundurkan diri dibandingkan karyawan yang tidak memiliki kecelakaan kerja.
  - [ ] Karyawan yang memiliki kecelakaan kerja 1.57 kali lebih tidak mungkin untuk mengundurkan diri dibandingkan dengan karyawan yang tidak memiliki kecelakaan kerja.

*Referensi Opsi Bahasa Inggris:*
- [ ] The probability of an employee that had a work accident to not resign is 0.21.
  - [ ] Employee who had a work accident is about 0.21 more likely to resign than the employee who had not experienced work accidents.  
  - [ ] Employee who had a work accident is about 1.57 less likely to resign than the employee who had not experienced work accidents.

___

# *Model Fitting K-Nearest Neighbor*

Sekarang mari kita mengekplorasi algoritma klasifikasi *k-Nearest Neighbor*. pada algoritma *k-Nearest Neighbor*, kita perlu melakukan satu tahap data pre-prosesing tambahan. Untuk setiap data `train` dan `test` yang kita miliki, hilangkan variabel kategorik kecuali variabel `left`. Pisahkan variabel prediktor dan target dari data `train` dan `test`. 

```{r}
# variabel prediktor pada `train`
train_x <-

# variabel prediktor pada `test`
test_x <-

# variabel target pada `train`
train_y <-

# variabel target pada `test`
test_y <-
```

Ingatlah bahwa pengukuran jarak pada *kNN* sangat bergantung pada skala data dari variable prediktor yang dimasukkan sebagai *input* model. Adanya prediktor yang memiliki *range* nilai yang amat berbeda dari prediktor lainnya dapat menyebabkan masalah pada model klasifikasi. Oleh karena itu, mari lakukan normalisasi data untuk menyamaratakan skala dari tiap variabel prediktor agar memiliki *range* nilai yang standar.

Untuk menormalisasi data `train_x`, silahkan gunakan fungsi `scale()`. Sementara itu, untuk menormalisasi data *test*, silahkan gunakan fungsi yang sama namun menggunakan atribut *center* dan *scale* yang didapat dari data `train_x`. 

Silahkan lihat *code* di bawah ini sebagai contoh untuk melakukan normalisasi pada data `train_x` dan `test_x`:

```{r eval=FALSE}
# JANGAN RUN CODE BERIKUT
# train
train_scaled <- scale(train)
# test
test_scaled <- scale(test, 
      center = attr(train_scaled, "scaled:center"),
      scale = attr(train_scaled, "scaled:scale"))
```

Sekarang giliran Anda untuk mencobanya pada *code* di bawah ini:

```{r}
# your code here

# scale train_x data
train_x <- scale()

# scale test_x data
test_x <- scale()
```

Setelah kita selesai menormalisasi data, kita perlu menemukan nilai **K** yang tepat untuk digunakan pada model *kNN*. Pada praktiknya, memilih nilai `k` bergantung pada kompleksitas data yang sedang dianalisis dan banyaknya observasi/baris yang terdapat pada data *train*.

___
4. Metode yang digunakan untuk mendapatkan nilai `k` tidak menjamin Anda untuk mendapatkan hasil terbaik. Namun, terdapat salah satu metode yang sering digunakan untuk menentukan nilai `k`. Metode apa yang dapat kita gunakan untuk memilih nilai `k`?
  - [ ] akar dari banyaknya baris
  - [ ] banyaknya baris
  - [ ] menggunakan k = 1
  
*Referensi Opsi Bahasa Inggris:*
  - [ ] square root by number of row 
  - [ ] number of row
  - [ ] use k = 1
___

Setelah menjawab pertanyaan di atas, temukan nilai `k` demgan mengisi chunk di bawah ini:

**Petunjuk:** Apabila Anda mendapatkan angka desimal, jangan lupa untuk membulatkan nilai tersebut. Pastikan juga untuk mendapatkan nilai ganjil sehingga mencegah adanya seri pada *majority voting*.

```{r}
# your code here

```

Menggunakan nilai `k` yang telah kita dapatkan, cobalah untuk memprediksi `test_y` dengan menggunakan data `train_x` dan `train_y`. Untuk membuat model *kNN*, silahkan gunakan fungsi `knn()` dan simpanlah hasil prediksi pada objek `model_knn`. 

Selanjutnya, lihatlah kerangka *code* berikut:

```{r eval=FALSE}
library(class)
model_knn <- knn(train = ______, test = ________, cl = _______, k = _____)
```

___
5. Isilah kerangka *code* di atas dan pilihlah *code* yang tepat di bawah ini untuk membangun model *kNN*!
  - [ ] model_knn <- knn(train = train_y, test = test_y, cl = test_y, k = 75)
  - [ ] model_knn <- knn(train = train_x, test = test_y, cl = test_x, k = 89)
  - [ ] model_knn <- knn(train = train_x, test = test_x, cl = train_y, k = 75)
  - [ ] model_knn <- knn(train = train_x, test = train_y, cl = train_x, k = 89)
___

# Prediksi

Sekarang, mari kembali pada `model_logistic` kita. Pada bagian ini, cobalah untuk memprediksi data `test` menggunakan `model_logistic` untuk menghasilkan nilai probabilitas. Gunakan fungsi `predict()` dengan mengatur parameter `type = "response"` kemudian simpanlah hasilnya kedalam objek `prob_value`. 

```{r}
prob_value <-
```

Karena hasil prediksi pada model regresi logistik berupa probabilitas, kita harus mengubah nilai tersebut menjadi kategori / kelas target kita. Dengan menggunakan *threshold* 0.45, cobalah untuk mengklasifikan mana karyawan yang akan mengundurkan diri atau tidak. Silahkan gunakan fungsi `ifelse()` dan simpanlah hasil prediksi pada objek `pred_value`.

```{r}
pred_value <-
```

Berdasarkan hasil prediksi di atas, jawablah pertanyaan di bawah ini.

___
6. Pada prescriptive analytics, hasil prediksi suatu model akan dipertimbangkan untuk membuat keputusan bisnis. Untuk itu mari periksa hasil prediksi model Anda. Berapa banyak hasil prediksi untuk masing-masing kelas yang dihasilkan oleh `model_logistic`?
  - [ ] kelas 0 = 714, kelas 1 = 715
  - [ ] kelas 0 = 524, kelas 1 = 905
  - [ ] kelas 0 = 590, kelas 1 = 839
___ 
 
# Evaluasi Model
 
Pada bagian sebelumnya, kita telah melakukan prediksi menggunakan model regresi logistik maupun algoritma *kNN*. Namun, kita juga perlu mengevaluasi kebaikan model dalam memprediksi data baru (*unseen data*). Pada tahap ini, buatlah *confusion matrix* dari model regresi logistik menggunakan label aktual dari data `test` dan hasil prediksi (`pred_value`) kemudian atur kelas positif yaitu "1" (`positive = "1"`).

**Catatan:** Jangan lupa untuk melakukan *explicit coercion* menggunakan `as.factor` bila data Anda belum tersimpan dalam tipe *factor*.

```{r}
# your code here
```

Buatlah *confusion matrix* yang sama untuk hasil prediksi `model_knn` dan label aktual `test_y`.

```{r}
# your code here
```

Katakanlah kita bekerja sebagai staf HR pada suatu perusahaan dan menggunakan model tersebut untuk memprediksi probabilitas seorang karyawan akan mengundurkan diri. Sebagai seorang HR, kita ingin mengetahui manakah karyawan yang memiliki potensi tinggi untuk mengundurkan diri sehingga kita dapat melakukan pendekatan secara hati-hati sesegera mungkin. Sekarang cobalah untuk menjawab pertanyaan di bawah ini.

___
7. Manakah *metrics* yang tepat untuk mengevaluasi kebaikan model dalam mendeteksi sebanyak mungkin karyawan yang mengundurkan diri?
  - [ ] Recall
  - [ ] Specificity  
  - [ ] Accuracy  
  - [ ] Precision 

___
8. Menggunakan *metrics* yang Anda pilih sebelumnya, manakah dari dua model yang telah dibuat, yang memiliki performa lebih baik untuk mendeteksi karyawan yang mengundurkan diri?
  - [ ] Regresi Logistik
  - [ ] *K-Nearest Neighbor*  
  - [ ] Kedua model memiliki performa yang kurang lebih sama

*Referensi Opsi Bahasa Inggris:*
  - [ ] Logistic Regression
  - [ ] K-Nearest Neighbor  
  - [ ] Both have more or less similar performance    
___
<<<<<<< HEAD
9. Sekarang, ingatlah apa yang sudah kita pelajari mengenai kelebihan masing-masing model. Manakah model yang lebih tepat digunakan bila kita bertujuan untuk mendapatkan model yang dapat diinterpretasikan?
  - [ ] *kNN*, karena cenderung memiliki performa yang lebih tinggi dibandingkan model regresi logistik
  - [ ] Regresi logistik, karena model tersebut memiliki performa yang lebih rendah dibandingkan *kNN* 
  - [ ] Regresi logistik, karena setiap koefisien variabel dapat diubah menjadi *odds ratio*
  - [ ] *kNN*, karena hasilnya memiliki nilai *precision* yang lebih baik untuk kelas positif
  
*Referensi Opsi Bahasa Inggris:*
  - [ ] kNN, because it tends to have a higher performance than logistic regression
  - [ ] Logistic regression, because it has a lower performance than kNN
  - [ ] Logistic regression, because each coefficient can be transformed into an odds ratio
  - [ ] kNN, because it results in a better precision score for the positive class
=======
9. Sekarang, ingatlah apa yang sudah kita pelajari mengenai kelebihan dari masing-masing mdoel. Manakah model yang lebih tepat digunakan apabila tujuan kita adalah mendapatkan model yang dapat diinterpretasikan?
  - [ ] *kNN*, karena  cenderung memiliki performa yang lebih tinggi dibandingkan regresi logistik
  - [ ] Regresi logistik, karena model tersebut memiliki performa yang lebih rendah dibandingkan *kNN*
  - [ ] Regresi logistik, karena setiap koefisien dapat diubah menjadi *odds ratio*
  - [ ] *kNN*, karena hasilnya memiliki *precision* yang lebih baik untuk kelas positif
>>>>>>> ed87e7bc05d5d464454153fef60a5096e87f243f
___
